臺灣雲林地方法院民事簡易判決
110年度港簡字第42號
原      告  陳皓杰
被      告  李婉菁
上列當事人間請求給付票款事件，本院於民國111年6月23日言詞
辯論終結，判決如下：
    主      文
原告之訴駁回。
訴訟費用由原告負擔。
    事實及理由
一、原告主張：原告因與訴外人李光偉有消費借貸關係，經李光
    偉於民國110年1月間轉交被告為發票人，票面金額及發票日
    期均為空白之支票1紙。經被告授權李光偉填載，再由李光
    偉授權原告填載後，由原告自行於該支票上填載票面金額新
    臺幣（下同）110萬元、發票日110年1月15日，而成為如附
    表所示之支票（下稱系爭票據）。詎系爭票據屆期經原告為
    付款之提示，竟遭退票，應由被告依票面金額負給付責任，
    爰依票據之法律關係提起本件訴訟。並聲明：被告應給付原
    告110萬元，及自110年1月15日起至清償日止，按週年利率
    百分之6計算之利息。　　
二、被告則以：被告將系爭票據交付予李光偉時，支票上雖蓋有
    被告之印文，但票面金額及發票日均為空白，且被告並未授
    權李光偉及原告填寫票面金額、發票日。原告取得系爭票據
    時，尚欠缺票據絕對應記載事項，應屬無效票據等語。並聲
    明：如主文所示。
三、得心證之理由
  ㈠原告主張被告為系爭票據之發票人，原告於110年1月15日持
    系爭票據提示付款遭拒等情，業據原告提出系爭票據影本、
    臺灣票據交換所雲林縣分所退票理由單影本可參（見司促字
    卷第2頁），且被告亦自承系爭票據發票人欄所示被告印文
    為真正（見本院卷第102頁），應堪信為真實。
  ㈡系爭票據交付原告時，欠缺發票日及票面金額之記載，原告
    未能舉證證明有獲授權填載發票日及票面金額，故系爭票據
    應屬無效：
　⒈按欠缺本法所規定票據上應記載事項之一者，其票據無效，
    票據法第11條第1項前段定有明文。又依同法第125條第1項
    第2款及第7款規定，發票年、月、日及一定之金額之記載，
    均為支票應記載事項。故支票上如未記載發票年、月、日及
    票面金額者，其支票當然無效。又發票人雖得授權他人填載
    票據上絕對應記載事項，但票據行為之有效性，係票據權利
    人行使票據權利之前提，票據法就此舉證責任並無明文，應
    依民事訴訟法第277條規定，由執票人就票據作成之真實及
    有效，負舉證之責（最高法院108年度台簡上字第26號判決
    意旨參照）。故執票人主張依發票人之授權而填載票據上絕
    對應記載事項，使該支票有效，自應就發票人有授權其填載
    一情，負舉證之責。本件原告自承其取得系爭票據時，系爭
    票據欠缺票面金額、發票日等絕對應記載事項，係由原告自
    行填載（見本院卷第頁102頁、第138頁）。原告又主張票面
    金額、發票日部分係經被告授權李光偉，再由李光偉授權原
    告填載，為被告所否認，依上開說明，自應由原告就發票人
    有授權其填載票面金額及發票日一情，負舉證之責。
　⒉經查：原告固提出其與李光偉間通訊軟體LINE對話紀錄（見
    本院卷第39頁至第45頁、第105頁至第109頁），欲證明其與
    李光偉間歷次票據往來經過，均係經李光偉授權後，由原告
    自行填載票面金額及發票日而簽發票據。然上開對話紀錄中
    ，僅能見得原告按次傳送票據正面照片予李光偉，並囑請李
    光偉注意記錄票據內容，且李光偉亦曾指示原告簽發特定票
    面金額、發票日之支票，均未能見得李光偉有何授權原告簽
    發票據或填載票據票面金額、發票日之情形。況上開對話紀
    錄中，亦未能見得與系爭票據相關之內容，自無從僅以原告
    與李光偉間歷來簽發票據之經過，作為李光偉授權原告填載
    系爭票據票面金額及發票日之證明。又系爭票據之發票人為
    被告，縱若原告係經李光偉授權始填載系爭票據之票面金額
    及發票日，然原告於本件言詞辯論終結時，亦未能就被告授
    權李光偉或原告填載系爭票據之票面金額及發票日之事實舉
    證以實其說，其主張自難採信。是原告取得系爭票據時，既
    欠缺發票日及票面金額等絕對應記載事項，依前開說明，系
    爭票據應屬無效，原告依系爭票據所為本件請求即屬無據，
    應予駁回。
四、從而，原告依票據之法律關係，請求被告給付原告110萬元
    ，及自110年1月15日起至清償日止，按週年利率百分之6計
    算之利息，為無理由，應予駁回。
五、本件事證已臻明確，當事人其餘攻擊防禦方法及所提證據，
    經審酌後，核與判決結果不生影響，爰不逐一論述，併此敘明
    。
六、訴訟費用負擔之依據：民事訴訟法第78條。
中　　華　　民　　國　　111 　年　　7 　　月　　21　　日
                  北港簡易庭      法  官  詹皇輝
以上正本證明與原本無異。
如不服本判決，應於送達後20日內，向本院北港簡易庭提出上訴
狀並表明上訴理由，如於本判決宣示後送達前提起上訴者，應於
判決送達後20日內補提上訴理由書（須附繕本）。
中　　華　　民　　國　　111 　年　　7 　　月　　21　　日
                                  書記官  伍幸怡
附表
票據種類 發票人 付款地 票面金額 發票日 支票號碼 支票 李婉菁 雲林縣○○鄉○○村000號 新臺幣110萬元 民國110年1月15日 FA0000000